# 小企业会计准则下完工百分比法确认收入的问题

提问人：哈 ha 时间：2017-04-20 23:48:28
请教版主，现在有一个新的项目，是一个设备制造型企业。一般制造设备的时间比较长，在半年到一年左右。公司用的是小企业会计准则，请问这种情况可以用完工百分比法来确认收入吗？
我查阅了《小企业会计准则》，上面只说了“劳务的开始和完成分属不同会计年度的，应当按照完工进度确认提供劳务收入。”，并没有说像这类设备制造企业能否用完工百分比法。想听听大家的意见。先谢过！

回答人：chenyiwei
个人理解，在小企业会计准则下，对此类设备制造没有可采用完工百分比法确认收入的规定。估计原因是小企业遇到此类情况可能较少。但是，个人理解，考虑到小企业会计准则的指导思想之一是尽可能缩小税法与会计的差异，因此对所得税法实施条例第二十三条规定可以分期确认收入实现的情形，小企业会计准则下应该也不会反对采用与税法一致的处理。